Inventaris van het archief van de Commissie van Onderzoek inzake Menten, met gedeponeerd archief van de Velser-affaire en documentatie betreffende de zaak Schallenberg van het Ministerie van Justitie (1934) 1942-1979 (1985)
Nationaal Archief, Den Haag
- DE AAN DE COMMISSIE VERSTREKTE DOCUMENTEN UIT HET CENTRAAL ARCHIEF VAN HET MINISTERIE VAN JUSTITIE EN UIT DE ARCHIEVEN VAN VERSCHILLENDE RECHTERLIJKE ORGANEN, 2
  - Zaak Menten, 2.1
    - Andere kwesties die de overheid betrokken bij de affaire-Menten, 2.1.7
      - Depot 170, 2.1.7.1
        - Map 2G: Arrondissementsrechtbank te Amsterdam., 1948-1965; 319-337; 19 omslagen
          - Map 2G-001, 319
          - Map 2G-002, 320
          - Map 2G-003, 321
          - Map 2G-004, 322
          - Map 2G-005, 323
          - Map 2G-006, 324
          - Map 2G-007, 325
          - Map 2G-008, 326
          - Map 2G-009, 327
          - Map 2G-010, 328
          - Map 2G-011, 329
          - Map 2G-012, 330
          - Map 2G-013, 331
          - Map 2G-014, 332
          - Map 2G-015, 333
          - Map 2G-016, 334
          - Map 2G-017, 335
          - Map 2G-018, 336
          - Map 2G-019, 337
        - Map 2H: parket Procureur-generaal Amsterdam/Menten., 1951-1965; 338-341; 4 omslagen
          - Map 2H-004, 338
          - Map 2H-005, 339
          - Map 2H-006, 340
          - Map 2H-007, 341
  - Velser-affaire, 2.2
    - Depot 138, 2.2.1
      - Stukken betreffende het verzoek aan diverse personen om zitting te nemen in de commissie, welke het onderzoek in de zgn. Velser-affaire ter hand zal nemen., 1947; 342; 1 omslag
        Het betreft het dossier 416 Kab. Directoraat-Generaal voor Bijzondere Rechtspleging/2e Afdeling A.
      - Correspondentie., 1947-1955; 343-345; 3 pakken
        De correspondentie bestaat voornamelijk uit (geheime) verbalen van de 2e Afdeling A (mr. H.J. Woltjer). De stukken hebben het dossiernummer 6838, gevolgd door een letter/cijfer aanduiding.
        - 1947-1950, 343
        - 1951-1953, 344
        - 1954-1955, 345
      - Afschriften van processen-verbaal van de Rijksrecherche 's-Gravenhage., 1948-1949; 346-347; 2 pakken
        De processen-verbaal zijn ter kennisneming door de voorzitter van de commissie toegezonden aan mr. H.J. Woltjer van de 2e Afdeling A. Specificatie bijlage 10 niet openbaar.
        - 1948, nrs. 52-83, 346
        - 1949, nrs. 4-57, 347
      - Verhoren, afgenomen door de Commissie belast met het onderzoek in de Velser-affaire., 1949; 348; 1 omslag
        Specificatie bijlage 11 niet openbaar.
      - Rapport van de Commissie inzake het onderzoek naar de Velser-affaire, met begeleidend schrijven en reacties., 1950-1951; 349; 1 omslag
    - Depot 170(A), 2.2.2
      - Map 1C: Gerubriceerde bescheiden, R-serie., 1977; 350; 1 omslag
        - Map 1C-001, 350
      - Map 1E: Directie Politiezuivering., ---
        Zie inventaris politiezuivering
      - Map 1G: Directie Politie Geheim., 1946-1952; 351-366; 16 omslagen
        Zie voor de mappen 1G-001 t/m 1G-009 de inv.nrs. 622-630.
        - Map 1G-010, 351
        - Map 1G-011, 352
        - Map 1G-012, 353
        - Map 1G-013, 354
        - Map 1G-014, 355
        - Map 1G-015, 356
        - Map 1G-016, 357
        - Map 1G-017, 358
        - Map 1G-018, 359
        - Map 1G-019, 360
        - Map 1G-020, 361
        - Map 1G-021, 362
        - Map 1G-022, 363
        - Map 1G-023, 364
        - Map 1G-024, 365
        - Map 1G-025, 366
      - Map 2B: Parket Officier van Justitie (Amsterdam en Haarlem)., 1945-1954; 367-383; 1 pak en 16 omslagen
        - Map 2B-008, 367
        - Map 2B-009, 368
        - Map 2B-010, 369
        - Map 2B-011, 370
        - Map 2B-012, 371
        - Map 2B-013, 372
        - Map 2B-014, 373
        - Map 2B-015, 374
        - Map 2B-016, 375
        - Map 2B-017, 376
        - Map 2B-018, 377
        - Map 2B-019, 378
        - Map 2B-020, 379
        - Map 2B-021, 380
        - Map 2B-022, 381
        - Map 2B-023, 382
        - Map 2B-024, 383; pak
      - Map 2E: Parket procureur-generaal Amsterdam/Velser-affaire., 1945-1954; 384-555; 172 omslagen
        - Map 2E-001, 384
        - Map 2E-002, 385
        - Map 2E-003, 386
        - Map 2E-004, 387
        - Map 2E-005, 388
        - Map 2E-006, 389
        - Map 2E-007, 390
        - Map 2E-008, 391
        - Map 2E-009, 392
        - Map 2E-010, 393
        - Map 2E-011, 394
        - Map 2E-012, 395
        - Map 2E-013, 396
        - Map 2E-014, 397
        - Map 2E-015, 398
        - Map 2E-016, 399
        - Map 2E-017, 400
        - Map 2E-018, 401
        - Map 2E-019, 402
        - Map 2E-020, 403
        - Map 2E-021, 404
        - Map 2E-022, 405
        - Map 2E-023, 406
        - Map 2E-024, 407
        - Map 2E-025, 408
        - Map 2E-026, 409
        - Map 2E-027, 410
        - Map 2E-028, 411
        - Map 2E-029, 412
        - Map 2E-030, 413
        - Map 2E-031, 414
        - Map 2E-032, 415
        - Map 2E-033, 416
        - Map 2E-034, 417
        - Map 2E-035, 418
        - Map 2E-036, 419
        - Map 2E-037, 420
        - Map 2E-038, 421
        - Map 2E-039, 422
        - Map 2E-040, 423
        - Map 2E-041, 424
        - Map 2E-042, 425
        - Map 2E-043, 426
        - Map 2E-044, 427
        - Map 2E-045, 428
        - Map 2E-046, 429
        - Map 2E-047, 430
        - Map 2E-048, 431
        - Map 2E-049, 432
        - Map 2E-050, 433
        - Map 2E-051, 434
        - Map 2E-052, 435
        - Map 2E-053, 436
        - Map 2E-054, 437
        - Map 2E-055, 438
        - Map 2E-056, 439
        - Map 2E-057, 440
        - Map 2E-058, 441
        - Map 2E-059, 442
        - Map 2E-060, 443
        - Map 2E-061, 444
        - Map 2E-062, 445
        - Map 2E-063, 446
        - Map 2E-064, 447
        - Map 2E-065, 448
        - Map 2E-066, 449
        - Map 2E-067, 450
        - Map 2E-068, 451
        - Map 2E-069, 452
        - Map 2E-070, 453
        - Map 2E-071, 454
        - Map 2E-072, 455
        - Map 2E-073, 456
        - Map 2E-074, 457
        - Map 2E-075, 458
        - Map 2E-076, 459
        - Map 2E-077, 460
        - Map 2E-078, 461
        - Map 2E-079, 462
        - Map 2E-080, 463
        - Map 2E-081, 464
        - Map 2E-082, 465
        - Map 2E-083, 466
        - Map 2E-084, 467
        - Map 2E-085, 468
        - Map 2E-086, 469
        - Map 2E-087, 470
        - Map 2E-088, 471
        - Map 2E-089, 472
        - Map 2E-090, 473
        - Map 2E-091, 474
        - Map 2E-092, 475
        - Map 2E-093, 476
        - Map 2E-094, 477
        - Map 2E-095, 478
        - Map 2E-096, 479
        - Map 2E-097, 480
        - Map 2E-098, 481
        - Map 2E-099, 482
        - Map 2E-100, 483
        - Map 2E-101, 484
        - Map 2E-102, 485
        - Map 2E-103, 486
        - Map 2E-104, 487
        - Map 2E-105, 488
        - Map 2E-106, 489
        - Map 2E-107, 490
        - Map 2E-108, 491
        - Map 2E-109, 492
        - Map 2E-110, 493
        - Map 2E-111, 494
        - Map 2E-112, 495
        - Map 2E-113, 496
        - Map 2E-114, 497
        - Map 2E-115, 498
        - Map 2E-116, 499
        - Map 2E-117, 500
        - Map 2E-118, 501
        - Map 2E-119, 502
        - Map 2E-120, 503
        - Map 2E-121, 504
        - Map 2E-122, 505
        - Map 2E-123, 506
        - Map 2E-124, 507
        - Map 2E-125, 508
        - Map 2E-126, 509
        - Map 2E-127, 510
        - Map 2E-128, 511
        - Map 2E-129, 512
        - Map 2E-130, 513
        - Map 2E-131, 514
        - Map 2E-132, 515
        - Map 2E-133, 516
        - Map 2E-134, 517
        - Map 2E-135, 518
        - Map 2E-136, 519
        - Map 2E-137, 520
        - Map 2E-138, 521
        - Map 2E-139, 522
        - Map 2E-140, 523
        - Map 2E-141, 524
        - Map 2E-142, 525
        - Map 2E-143, 526
        - Map 2E-144, 527
        - Map 2E-145, 528
        - Map 2E-146, 529
        - Map 2E-147, 530
        - Map 2E-148, 531
        - Map 2E-149, 532
        - Map 2E-150, 533
        - Map 2E-151, 534
        - Map 2E-152, 535
        - Map 2E-153, 536
        - Map 2E-154, 537
        - Map 2E-155, 538
        - Map 2E-156, 539
        - Map 2E-157, 540
        - Map 2E-158, 541
        - Map 2E-159, 542
        - Map 2E-160, 543
        - Map 2E-161, 544
        - Map 2E-162, 545
        - Map 2E-163, 546
        - Map 2E-164, 547
        - Map 2E-165, 548
        - Map 2E-166, 549
        - Map 2E-167, 550
        - Map 2E-168, 551
        - Map 2E-169, 552
        - Map 2E-170, 553
        - Map 2E-171, 554
        - Map 2E-172, 555
      - Map 2F: Arrondissementsrechtbank te Haarlem (Velser-affaire)., 1945-1953; 556-620; 65 omslagen
        - Map 2F-001, 556
        - Map 2F-002, 557
        - Map 2F-003, 558
        - Map 2F-005, 559
        - Map 2F-005, 560
        - Map 2F-006, 561
        - Map 2F-007, 562
        - Map 2F-008, 563
        - Map 2F-009, 564
        - Map 2F-010, 565
        - Map 2F-011, 566
        - Map 2F-012, 567
        - Map 2F-013, 568
        - Map 2F-014, 569
        - Map 2F-015, 570
        - Map 2F-016, 571
        - Map 2F-017, 572
        - Map 2F-018, 573
        - Map 2F-019, 574
        - Map 2F-020, 575
        - Map 2F-021, 576
        - Map 2F-022, 577
        - Map 2F-023, 578
        - Map 2F-024, 579
        - Map 2F-025, 580
        - Map 2F-026, 581
        - Map 2F-027, 582
        - Map 2F-028, 583
        - Map 2F-029, 584
        - Map 2F-030, 585
        - Map 2F-031, 586
        - Map 2F-032, 587
        - Map 2F-033, 588
        - Map 2F-034, 589
        - Map 2F-035, 590
        - Map 2F-036, 591
        - Map 2F-037, 592
        - Map 2F-038, 593
        - Map 2F-039, 594
        - Map 2F-040, 596
        - Map 2F-041, 597
        - Map 2F-042, 598
        - Map 2F-043, 599
        - Map 2F-044, 600
        - Map 2F-045, 601
        - Map 2F-047, 602
        - Map 2F-048, 603
        - Map 2F-049, 604
        - Map 2F-050, 605
        - Map 2F-051, 606
        - Map 2F-052, 607
        - Map 2F-053, 608
        - Map 2F-054, 609
        - Map 2F-055, 610
        - Map 2F-056, 611
        - Map 2F-057, 612
        - Map 2F-058, 613
        - Map 2F-059, 614
        - Map 2F-060, 615
        - Map 2F-061, 616
        - Map 2F-064, 617
        - Map 2F-065, 618
        - Map 2F-066, 619
        - Map 2F-067, 620
  - Zaak Schallenberg, 2.3
    - Depot 139, 2.3.1
      - Dossier van de Politieke Opsporingsdienst 's-Gravenhage betreffende F. Schallenberg., 1945; 621; 1 omslag
        In het kader van de meldingsplicht voor vreemdelingen werd Schallenberg gevraagd een aantal vragen te beantwoorden die informatie geven omtrent zijn gedragingen gedurende de oorlogsjaren.
      - Nota van mr. A.D. Pfeiffer aan de directeur-generaal inzake de zaak Schallenberg, met als bijlage afschriften van rapporten uit de jaren 1949/1950, opgemaakt en/of doorgezonden aan de procureur-generaal te Amsterdam van de inspecteur-rijksrechercheur 1e klasse te Utrecht, J. Dekker en krantenknipsels uit 1950 waarin verklaringen van mr. Struycken over het onderzoek in de zaak Schallenberg., 1976; 622; 1 omslag
        De stukken zijn afkomstig van mevr. Dekker, weduwe van de toenmalige rijksrechercheur die het onderzoek vanuit Utrecht leidde. In 1976 bood een journalist van Vrij Nederland haar geld voor gegevens betreffende de zaak Schallenberg. Na raadpleging van een advocaat werd besloten contact op te nemen met het Ministerie van Justitie. De stukken werden op 22 december 1976 bij het ministerie aangeboden.
    - Depot 170(A), 2.3.2
      - Map 1G: Directie Politie Geheim., ( 1934-) 1949-1952; 623-631; 9 omslagen
        - Map 1G-001, 623
        - Map 1G-002, 624
        - Map 1G-003, 625
        - Map 1G-004, 626
        - Map 1G-005, 627
        - Map 1G-006, 628
        - Map 1G-007, 629
        - Map 1G-008, 630
        - Map 1G-009, 631
      - Map 1H: Politie Kabinet Geheim., 1947-1952; 632-635; 4 omslagen
        - Map 1H-013, 632
        - Map 1H-014, 633
        - Map 1H-015, 634
        - Map 1H-016, 635
      - Map 2H: Parket procureur-generaal Amsterdam/Schallenberg., 1946-1952; 636-640; 5 omslagen
        - Map 2H-015, 636
        - Map 2H-016, 637
        - Map 2H-017, 638
        - Map 2H-018, 639
        - Map 2H-019, 640
- ARCHIEFBESCHEIDEN UIT DE ARCHIEVEN VAN HET MINISTERIE VAN JUSTITIE, VANAF 8 JULI 1976, 3
  - Depot nr. 170 Archieven van het Ministerie van Justitie, 3.1
    - Map 01: Correspondentie tussen de Commissie Schöffer en het Ministerie van Justitie., 1976-1978; 641-668; 25 omslagen en 3 stukken
      - Map 01.01, 641
      - Map 01.02, 642; stuk
      - Map 01.03, 643
      - Map 01.04, 644
      - Map 01.05, 645
      - Map 01.06, 646
      - Map 01.07, 647
      - Map 01.08, 648
      - Map 01.09, 649
      - Map 01.10, 650; stuk
      - Map 01.11, 651; stuk
      - Map 01.12, 652
      - Map 01.14, 653
      - Map 01.15, 654
      - Map 01.16, 655
      - Map 01.17, 656
      - Map 01.18, 657
      - Map 01.19, 658
      - Map 01.20, 659
      - Map 01.21, 660
      - Map 01.22, 661
      - Map 01.23, 662
      - Map 01.24, 663
      - Map 01.25, 664
      - Map 01.26, 665
      - Map 01.27, 666
      - Map 01.28, 667
      - Map 01.29, 668; pak
    - Map 1I: A-dossiers opgemaakt in verband met het overlijden van minister Donker in 1956., 1956, 1978; 669-671; 3 omslagen
      Tijdens voortgezet zoekwerk van de Afdeling Post- en Archiefzaken (PAZ) eind 1978 gelicht. Zie voor toelichting pagina 633 van de Affaire Menten 1945-1976, band 2 (inv. nr. 27).
      - Map 1I-001, 669
      - Map 1I-002, 670
      - Map 1I-003, 671
    - Map 1L: Archiefbescheiden van mr. A.J. Fonteijn, directeur-generaal van de Directie Politie inzake de mislukte aanhouding, de arrestatie in Zwitserland en de uitlevering aan Nederland., 1976; 672-676; 5 omslagen
      - Map 1 L-001, 672
      - Map 1 L-002, 673
      - Map 1 L-003, 674
      - Map 1 L-004, 675
      - Map 1 L-005, 676
  - Depot 136, 3.2
    - Aantekening inzake de afgifte door de secretaris-generaal van exh. dd. 16-4-1952, nr. 6900 Q114, Geheim betreffende P.N. Menten aan de procureur-generaal te Amsterdam., z.d.; 677; 1 stuk
    - Brieven van P.N. Menten, gericht aan het ministerie en aan de procureur-generaal te Amsterdam., 1976; 678; 1 pak
      Het betreft het A-dossier 76/161.
    - Stukken betreffende inlichtingen van J. Verheus te Heemstede, voormalig advocaat van D. Menten en P.N. Menten., 1976; 679; 1 omslag
    - Nota van de archivaris van het ministerie van Justitie aan het hoofd van de hoofdafdeling Staats- en Strafrecht betreffende kopieën van archiefbescheiden in bezit van P.N. Menten., 5 oktober 1981; 710; 1 stuk
      Openbaarheid beperkt tot 1 januari 2061
  - Depot 136A: Bescheiden van mr. P. Neleman, voorzitter van het interdepartementaal overleg inzake terugvordering van aan P.N. Menten uitgekeerde schadevergoedingen, 3.3
    - Teksten van televisie- en radio-uitzendingen, samengesteld door de Voorlichtingsdienst van het Ministerie van Justitie., 1976; 680; 1 omslag
    - Overzichten van aanwezige (archief)stukken inzake Menten, met een overzicht van het chronologisch verloop van de uitleveringszaak Menten., 1976-1977; 681; 1 omslag
    - Tweede kamerstukken inzake de zaak Menten, nr. 14.252S/ nr. 1 tot en met 10., 1976-1977; 682; 1 omslag
    - Stukken betreffende het interdepartementaal overleg inzake de terugvordering van aan Menten uitgekeerde schadevergoedingen door Nederland en Duitsland en de mogelijke beslaglegging/onderbewindsteling van zijn vermogen., 1976-1980; 683; 1 pak
      Openbaarheid beperkt tot 1 januari 2056
    - Kopie van een brief van de minister van Justitie aan de voorzitter van de Tweede Kamer inzake de toezegging een historisch wetenschappelijk onderzoek in te stellen naar hetgeen door Justitie is gedaan met de informatie die in de loop der jaren over de zaak Menten ter beschikking is gekomen., 1977; 684; 1 stuk
    - Notities naar aanleiding van een gesprek tussen dr. J.C.H. Blom, commissaris Peters (rijkspolitie, toegevoegd aan de procureur-generaal Amsterdam) en de heer De Vries (Ministerie van Justitie) inzake de opzet van het historisch onderzoek., 1977; 685; 1 stuk
    - Stukken betreffende het overleg tussen de Commissie Schöffer en enkele ambtenaren van het Ministerie van Justitie over de vraag welke gedragslijn het ministerie inneemt bij eventuele juridische consequenties, die uit publicaties van het eindrapport van de commissie kunnen voortvloeien., 1977; 686; 1 omslag
    - Stukken betreffende het verzoek van de Bondsrepubliek Duitsland om inzage in het strafdossier Menten in verband met de terugvordering van door de Bondsrepubliek Duitsland gedane uitkeringen., 1977; 687; 1 omslag
    - Krantenartikelen en andere berichten betreffende de zaak Menten., 1977-1978; 688; 1 omslag
    - Correspondentie met het Rijksinstituut voor Oorlogsdocumentatie., 1978-1980; 689; 1 omslag
    - Kopie van een brief van de minister van Justitie aan de voorzitter van de Tweede Kamer inzake het oordeel over de conclusies waartoe de Commissie Schöffer in haar eindrapport is gekomen., 1979; 690; 1 stuk
  - Depot 137A: Bescheiden van mej. M.A.P. van der Veere van de Afdeling Privaatrecht (Sub-dossier Menten inzake terugvordering schadevergoeding etc.), 3.4
    - Kopieën van de overeenkomsten gesloten tussen P.N. Menten en het Ministerie van Oorlog (eerste overeenkomst d.d. 29 feb. 1952, tweede overeenkomst d.d. 10 mrt. 1952 en definitieve overeenkomst d.d. 27 mei 1953)., z.d.; 691; 1 omslag
    - Knipselkranten., 1976-1981; 692; 1 pak
    - Bijdrage van het Ministerie van Justitie aan het overzicht van de wijze van totstandkoming van de overeenkomst van 9 maart 1953 tussen Menten en het Nederlandse Beheersinstituut, met bijlagen., 1977; 693; 1 omslag
    - Nota van D. Koegler aan mej. mr. M. van der Veere met een historische beschouwing inzake het beheer van het vermogen van P.N. Menten (Besluit Vijandelijk Vermogen, Stb. E133), met bijlagen, genummerd 1-32., 1977; 694; 1 omslag
    - Verslagen van de eerste en tweede bijeenkomst van vertegenwoordigers van de Ministeries van Buitenlandse Zaken, van Defensie, van Financiën en van Justitie betreffende uitkeringen door de Nederlandse en West-Duitse overheden gedaan aan P.N. Menten (6 jan. en 4 apr. 1977)., 695; 1 omslag
    - Beschrijvingen van de inhoud van stukken en dossiers., 1977-1978; 696; 1 omslag
    - Stukken betreffende de interdepartementale werkgroep inzake civielrechtelijke aspecten van de zaak Menten., 1977-1978; 697; 1 omslag
    - Overleg met mr. P. Neleman inzake de terugvordering van uitkeringen aan P.N. Menten., 1977-1979; 698; 1 omslag
  - Bescheiden van het Stafbureau Juridische Zaken van de Directie Gevangeniswezen, 3.5
    - Map 1 J: Directie Gevangeniswezen, Stafbureau Juridische Zaken, nr. GD 10/ME betreffende P.N. Menten., 1977-1985; 699-702; 1 pak en 3 omslagen
      - Map 1 J-001, 699
      - Map 1 J-002, 700
      - Map 1 J-003, 701
      - Map 1 J-004, 702; pak
  - Bescheiden van de Afdeling Selectie en Bejegening van de Directie Gevangeniswezen, 3.6
    - Stukken betreffende de detentie van P.N. Menten, met stukken over de opname in het Penitentiair Ziekenhuis te Den Haag, de gezondheidstoestand en de leef- en beveiligingsregels., 1976-1980; 703; 1 pak
      Dossier A78/258.
  - Bescheiden van de Arrondissementsrechtbank te Rotterdam, 3.7
    De stukken zijn afkomstig uit de correspondentie van de griffier en werden op 3 feb. 1988 overgedragen aan het Ministerie van Justitie, ter invoeging in het dossier Menten.
    - Map 2J: Arrondissementsrechtbank te Rotterdam., 1979-1982 (1985); 704-709; 6 omslagen
      - Map 2 J-001, 704
      - Map 2 J-002, 705
      - Map 2 J-003, 706
      - Map 2 J-004, 707
      - Map 2 J-005, 708
      - Map 2 J-006, 709
- LATER TOEGEVOEGDE STUKKEN, 4
  - Uitvergrotingen van portretfoto's van Menten gebruikt bij forensisch onderzoek betreffende gezichtsvergelijking, 711; 4 foto's op karton